---
title: "Reporte"
format: 
  html:
    self-contained: true
editor: visual
author: "Agustin Lehmann, Gabriel Szerman, Ernesto Mercado, Ignacio Gallego"
---

# Imports:

```{r }
#| output: false
require(tidyverse)
require(knitr)

load("./tp2.RData")
theme_set(theme_classic())
```

Inicialmente contaremos feriados como dias laborables.

```{r}
clima_ecobici = clima_ecobici %>%
  mutate(
    dia_laborable = if_else(lubridate::wday(date)==1| lubridate::wday(date)==7,"No Laborable","Laborable")
  )

kable(head(clima_ecobici))
```

# Parte 1: Eco bicis

## EDA:

## Día Laborable

```{r}
clima_ecobici %>%
  group_by(dia_laborable) %>%
  summarise(
    prom_viajes = mean(n)
  )%>%
  ggplot(aes(y=prom_viajes, x=dia_laborable))+
  geom_col(fill='darkcyan') + 
  labs(
    title = "Promedio de viajes por día laborable o no",
    y = "Promedio de viajes",
    x = "Tipo de día"
  )
```

Se puede ver que hay muchos mas viajes los dias laborables. La tomare en consideracion para el resto de los analisis

## Precipitación

```{r}
clima_ecobici %>%
  mutate(
      lluvias = cut(prcp, breaks= c(0,1,20,50,300), labels=c("0","1-20","20-50","50+"), include.lowest=T),
      n_laborable = if_else(dia_laborable=="Laborable", n,0),
  ) %>%
  group_by(lluvias)%>%
  summarise(
    prom_viajes_por_dia = mean(n),
    n_laborable = mean(n_laborable),
  ) %>%
  ggplot(aes(x=lluvias, y=prom_viajes_por_dia))+
  geom_col(aes(fill='Día No Laborable')) +
  geom_col(aes(y=n_laborable,fill='Día Laborable')) +
  labs(
    title = "Viajes promedio segun precipitación",
    x= "Precipitación (mm)",
    y= "Promedio de viajes",
    legend=""
  ) +
  theme(legend.title=element_blank()) 
```

Se puede ver que hay menos promedio de viajes por dia (hasta \~30% menos) si llueve y si llueve mucho hay muchisimos menos.

```{r }
#| echo: false
kable(clima_ecobici %>%
  mutate(
      lluvias = cut(prcp, breaks= c(0,1,20,50,300), labels=c("0","1-20","20-50","50+"), include.lowest=T),
      n_laborable = if_else(dia_laborable=="Laborable", n,0),
  ) %>%
  group_by(lluvias)%>%
  summarise(
    prom_viajes_por_dia = mean(n),
  ))
```

## Presión atmosférica

```{r}
clima_ecobici %>%
  ggplot(aes(x=pres,y=n,color=dia_laborable))+
  geom_smooth(se=T, method = 'lm') +
  geom_point() +
  labs(
    y = "Cantidad de viajes",
    x = "Presión Atmosféroca (Hpa)",
    title = "Cant. de Viajes en función de la Presión"
  )+
  theme(legend.title=element_blank()) 
```

Se puede ver que si el día es laborable la presión afecta la cantidad de viajes de forma creciente y en los días no laborables también lo hace pero de forma muy leve.

## Modelos:

## Resultados:

# Parte 2: Fake news

## EDA:

## Modelos:

## Resultados:
