---
title: "EDA"
format: 
  html:
    self-contained: true
editor: visual
---

# imports

```{r}
require(tidyverse)
datos = load("~/Escritorio/gjuhuiiugiu/TP-2-labodatos-main/tp2.RData")
```

```{r}
#creo la variable dia laborable y lleno los nulos
clima_ecobici = clima_ecobici %>%
  mutate(
    dia_laborable = if_else(lubridate::wday(date)==1| lubridate::wday(date)==7,FALSE, TRUE),
    prcp = if_else(is.na(prcp),0,prcp)
  )

clima_ecobici
```

# EDA

## DIA LABORABLE

```{r}

clima_ecobici %>%
  group_by(dia_laborable) %>%
  summarise(
    prom_viajes = mean(n)
  )%>%
  ggplot(aes(y=prom_viajes, x=dia_laborable))+
  geom_col(fill='darkcyan')

```

Se puede ver que hay muchos mas viajes los dias laborables. La tomare en consideracion para el resto de los analisis

## PPTACION + DIA LABORABLE

```{r}

clima_ecobici %>%
  mutate(
      lluvias = cut(prcp, breaks= c(0,5,20,50,300), include.lowest=T),
      n_laborable = if_else(dia_laborable, n,0),
  ) %>%
  group_by(lluvias)%>%
  summarise(
    prom_viajes_por_dia = mean(n),
    n_laborable = mean(n_laborable),
  ) %>%
  ggplot(aes(x=lluvias, y=prom_viajes_por_dia))+
  geom_col(aes(fill='Dia No Laborable')) +
  geom_col(aes(y=n_laborable,fill='Dia Laborable'))

```

Se puede ver que hay menos promedio de viajes por dia (hasta \~30% menos) si llueve y si llueve mucho hay muchisimos menos.

## PRESION

```{r}
clima_ecobici %>%
  ggplot(aes(x=pres,y=n,color=dia_laborable))+
  geom_smooth(se=T, method = 'lm') +
  geom_point()
```

se puede ver que si el dia es laborable la presion afecta la cantidad de viajes de forma creciente y en los no laborables esta tambien pero es muy leve.

## TMIN

```{r}
clima_ecobici %>%
  ggplot(aes(x=tmin,y=n,color=dia_laborable))+
  geom_smooth(se=T, method = 'lm') +
  geom_point()
```

Creciente para ambas pero mucho mas leve que con la presion

## TAVG

```{r}
clima_ecobici %>%
  ggplot(aes(x=tavg,y=n,color=dia_laborable))+
  geom_smooth(se=T, method = 'lm') +
  geom_point()
```

Creciente con una menor pendiente que la presion pero mayor a tmin\

## TMAX

```{r}
clima_ecobici %>%
  ggplot(aes(x=tmax,y=n,color=dia_laborable))+
  geom_smooth(se=T, method = 'lm') +
  geom_point()
```

## VEL VIENTO

```{r}
clima_ecobici %>%
  ggplot(aes(x=wspd,y=n,color=dia_laborable))+
  geom_smooth(se=T, method = 'lm') +
  geom_point()
```

Afecta a los dias No laborables de forma creciente y a los laborables de forma decreciente (aunque con mucha varianza para el ultimo)

## DIRECCION DEL VIENTO

```{r}
clima_ecobici%>% 
  mutate(
    dir = if_else(wdir >=330 | wdir <30, 'N',
                  if_else(wdir >= 30 & wdir <60, 'NE',
                          if_else(wdir >=60 & wdir < 120,'E',
                                  if_else(wdir >= 120 & wdir <150, 'SE',
                                          if_else(wdir >= 150 & wdir < 210, 'S',
                                                  if_else(wdir >=210 & wdir < 240, 'SO',
                                                          if_else(wdir >=240 & wdir < 300, 'O',
                                                                  if_else(wdir >=300 & wdir < 330,'NO',NA)))))))),
    n_laborable = if_else(dia_laborable, n,0)
  ) %>%
  group_by(dir) %>%
  summarize(
      prom_viajes = mean(n),
      prom_laborable = mean(n_laborable)
  ) %>%
  ggplot(aes(x=dir))+
  geom_col(aes(y=prom_viajes, fill='Dia No laborable'))+
  geom_col(aes(y=prom_laborable, fill='Dia Laborable')) +
 
  scale_x_discrete(limits =c('N','NE','E','SE','S','SO','O','NO'))
  #coord_polar(theta = "x",start=-0.40) +    #descomenta estas 2 para pizza
  #scale_fill_manual(values=c('yellow', 'brown'))

```

Hay mas viajes en promedio cuando el viento viene del Este y nor este pero no es tan impactante, hay muchos menos viajes en los dias no laborables cuando el viento viene del SE
